【裁判字號】    99,易,1671
【裁判日期】    990630
【裁判案由】    竊盜
【裁判全文】
臺灣板橋地方法院刑事判決              99年度易字第1671號
公  訴  人  臺灣板橋地方法院檢察署檢察官
被      告  甲○○
上列被告因犯竊盜案件，經檢察官提起公訴（99年度偵字第1197
8 號），被告於審理中為有罪陳述，經告知簡式審判程序之旨，
並聽取當事人之意見後，由本院裁定行簡式審判程序，判決如下
：
    主  文
甲○○犯竊盜罪，累犯，處有期徒刑肆月，如易科罰金，以新臺
幣壹仟元折算壹日。
    事  實
一、甲○○前因犯下列竊盜等罪，均經判決確定，下列(一)至(三)所
    示之罪之有期徒刑，均已執行完畢（於本案構成累犯之前科
    ）：
  (一)前因於民國93年3 月25日至同年6 月22日連續犯共同竊盜罪
    ，經本院於同年11月8 日以93年度簡上字第316 號刑事判決
    撤銷原判決改判有期徒刑六月，如易科罰金，以銀元三百元
    折算一日確定，於93年12月30入監，於94年6 月29日執行完
    畢（於本案構成累犯之前科）。
  (二)復因於93年12月12日犯攜帶兇器毀越門扇竊盜罪，經臺灣桃
    園地方法院以該院94年度易字第159 號刑事判決判處有期徒
    刑一年，於94年4 月29日確定。
  (三)又因於94年10月28日至同年11月24日共同連續犯竊盜罪，經
    本院於95年8 月9 日以94年度簡上字第744 號刑事判決撤銷
    原判決改判有期徒刑四月，如易科罰金，以銀元三百元折算
    一日確定。
  (四)上開(二)、(三)所示之罪，於94年12月10日入監接續執行後，再
    經本院依法減刑，於96年2 月13日假釋出監，假釋期間付保
    護管束，期間至同年3 月28日，嗣因於假釋期間查獲施用毒
    品而撤銷假釋，因上開二罪已執行之刑逾撤銷假釋後經減刑
    後之刑，而視減刑裁定確定日96年10月18日為執行完畢日（
    最高法院99年度台非字第51號裁定要旨參照；於本案構成累
    犯之前科）。
  (五)詎又因於98年5 月21日犯攜帶凶器竊盜罪，經本院以98年度
    易字第2203號刑事判決判處有期徒刑十月，於99年4 月9日
    確定。
  (六)復再因於98年6 月30日、同年7 月2 、8 、9 日，分別犯竊
    盜罪（共四罪），經本院以98年度簡字第6751號刑事判決分
    別判處有期徒刑各三月，並定其應執行刑為有期徒刑十月，
    於98年10月27日確定。
  (七)另再因於98年8 月15日犯竊盜罪，經臺灣桃園地方法院以該
    院98年度審簡字第489 號刑事判決判處有期徒刑四月，如易
    科罰金，以新臺幣一千元折算一日，於99年1 月25日確定。
  (八)更又因於98年9 月17日犯竊盜罪，經本院以98年度簡字第78
    56號刑事簡易判決判處有期徒刑三月，如易科罰金，以新臺
    幣一千元折算一日，於98年11月18日確定。
二、甲○○明知竊盜犯行之違法性，於民國98年9 月18日晚間7
    時許，在臺北縣三峽鎮○○路5 巷8 號前，見乙○○所有之
    車牌號碼3511-GX 號自用小貨車停放在該處且無人看管，竟
    基於竊取該車之犯意，意圖為自己不法之所有，將該車駛離
    他去，竊取該車得手。嗣經乙○○於翌日（19日）發現遭竊
    報案，而由警於同年月21日凌晨2 時許，在臺北縣鶯歌鎮○
    ○路涵洞下尋獲該車，經警到場蒐證後，在該車後車斗上發
    現甲○○遺留在車斗內之手套，而由警方採集該手套內之生
    物跡證送請進行DNA 比對鑑定，經比對結果查與臺北縣政府
    警察局建檔之甲○○DNA-STR 型別相符，始循線查知上情。
三、案經臺北縣政府警察局三峽分局報告臺灣板橋地方法院檢察
    署檢察官偵查起訴。
    理  由
一、本案被告甲○○所犯係死刑、無期徒刑或最輕本刑為三年以
    上有期徒刑以外之罪，於本院審理程序進行中，被告先就被
    訴事實為有罪之陳述，經本院告知簡式審判程序之旨，並聽
    取公訴人、被告之意見後，由本院依刑事訴訟法第273條之1
    第1項規定，裁定進行簡式審判程序。
二、上開犯罪事實，業據被告甲○○於本院審理中坦承不諱，核
    與證人乙○○於警詢中證訴之發現遭竊情節相符，並有臺北
    縣政府警察局之失車唯讀案件基本資料、臺北縣政府警察局
    三峽分局刑案現場勘察記錄表暨證物清單、臺北縣政府警察
    局鑑定書各一份、尋獲失竊車輛照片二幀、乙○○出具之贓
    物認領保管單一紙在卷可稽，是被告上開具任意性之自白核
    與事實相符應堪信實。本案事證明確，被告犯行洵堪認定，
    應予依法論科。
三、核被告甲○○就其如事實欄二所為，係犯刑法第320 條第1
    項之竊盜罪。被告前受有如事實欄一所示之犯罪科刑及執行
    情形，有臺灣高等法院被告前案紀錄表一份在卷可憑，其受
    有期徒刑之執行完畢後，五年以內故意再犯本件有期徒刑以
    上之罪，為累犯，應依刑法第47條第1 項之規定加重其刑。
    爰審酌被告前因竊盜犯行經偵審程序判決有罪並已經執行完
    畢，復為本案竊盜犯行，所為顯屬非是，公訴人雖求處有期
    徒刑六月，惟斟酌被告前案紀錄、教育程度、經濟狀況、犯
    案動機、被害財物之價值及幸已尋獲而返還被害人、犯後坦
    承犯行及其前各次竊盜犯行所竊得財物與判處刑度等一切情
    狀，茲量處如主文所示之刑，並諭知易科罰金之折算標準，
    以示懲儆。
據上論斷，應依刑事訴訟法第273 條之1 第1 項、第299 條第1
項前段，刑法第320 條第1 項、第47條第1 項、第41條第1 項前
段，刑法施行法第1 條之1 第1 項、第2 項前段，判決如主文。
本案經檢察官陳怡親到庭執行職務。
中    華    民    國    99    年    6     月    30    日
                  刑事第一庭  法  官  陳世旻
上列正本證明與原本無異。
如不服本判決，應於判決送達後10日內敘明上訴理由，向本院提
出上訴狀 (應附繕本) ，上訴於臺灣高等法院。其未敘述上訴理
由者，應於上訴期間屆滿後20日內向本院補提理由書「切勿逕送
上級法院」。
                              書記官  楊雅芳
中    華    民    國    99    年    7     月    15    日
附錄：本案論罪科刑法條
中華民國刑法
中華民國刑法第320 條（普通竊盜罪、竊佔罪）
意圖為自己或第三人不法之所有，而竊取他人之動產者，為竊盜
罪，處5 年以下有期徒刑、拘役或5 百元以下罰金。
意圖為自己或第三人不法之利益，而竊佔他人之不動產者，依前
項之規定處斷。
前二項之未遂犯罰之。
中華民國刑法施行法 (民國95年6 月14日修正)
第1-1 條
中華民國九十四年一月七日刑法修正施行後，刑法分則編所定罰
金之貨幣單位為新臺幣。
九十四年一月七日刑法修正時，刑法分則編未修正之條文定有罰
金者，自九十四年一月七日刑法修正施行後，就其所定數額提高
為三十倍。但七十二年六月二十六日至九十四年一月七日新增或
修正之條文，就其所定數額提高為三倍。

司法院資訊處製作；財團法人民間司法改革基金會備份。
